臺灣高雄地方法院刑事判決　　　　　　　94年度訴字第1396號
公　訴　人　臺灣高雄地方法院檢察署檢察官
被　　　告　甲○○
上列被告因違反毒品危害防制條例案件，經檢察官提起公訴（九
十四年度毒偵字第一八四０號）暨移請本院併案審理（九十四年
度毒偵字第四六二九號、台灣台南地方法院檢察署九十四年度營
毒偵字第二０七號），嗣因被告就被訴事實為有罪之陳述，經本
院告知簡式審判程序意旨，並聽取公訴人及被告之意見後，本院
合議庭裁定由受命法官獨任依簡式審判程序審理，判決如下：
    主  文
甲○○連續施用第一級毒品，處有期徒刑捌月，扣案如附表所示
物品均沒收銷燬之。
    事  實
一、甲○○前因施用毒品案件，經本院九十一年度毒聲字第八三
    三三號裁定送觀察、勒戒後，認無繼續施用毒品傾向，遂於
    民國九十二年六月十九日執行完畢而釋放，另由台灣高雄地
    方法院檢察署檢察官於九十二年六月十八日以九十二年度毒
    偵緝字第三六三號為不起訴處分確定。詎其猶不知悛悔，竟
    基於施用第一級毒品海洛因之概括犯意，於前開觀察、勒戒
    執行完畢釋放後五年內，自九十三年三月間某日起至九十四
    年五月二十六日某時止，在其位於屏東縣新園鄉○○村○○
    路一五七巷五十號之住處內，以將海洛因摻水後、再以針筒
    注射之方式，約以每二、三天施用一次之頻率，連續施用第
    一級毒品海洛因多次。嗣先後於附表所示時、地為警查獲，
    並經其同意後採尿送驗而查悉上情。另分別扣得如附表所示
    之物品。
二、案經高雄市政府警察局移請台灣高雄地方法院檢察署檢察官
    偵查起訴，與高雄市政府警察局小港分局報請報請臺灣高雄
    地方法院檢察署檢察官、及內政部警政署國道公路警察局第
    八警察隊報請台灣台南地方法院檢察署檢察官偵查後移送併
    案審理。
    理  由
一、本件被告甲○○係違反毒品危害防制條例第十條第一項之施
    用第一級毒品罪，其法定刑俱為死刑、無期徒刑、最輕本刑
    為三年以上有期徒刑以外之罪，於準備程序進行中，被告就
    被訴事實為有罪之陳述，由受命法官告知簡式審判程序之要
    旨並聽取其與公訴人之意見，經被告同意適用簡式審判程序
    後，本院亦認無不得或不宜改依簡式審判程序進行之處，爰
    依刑事訴訟法第二百七十三條之一第一項、第二百八十四條
    之一規定，本院合議庭裁定裁定本件由受命法官獨任進行簡
    式審判程序，合先敘明。
二、上揭事實，業據被告於本院審理中坦承不諱，並有尿液採證
    代碼對照表三份、高雄市立凱旋醫院九十四年三月一日、同
    年六月六日濫用藥物尿液檢驗報告及長榮大學九十四年六月
    二日確認報告各一件在卷可稽，另扣得被告所有如附表所示
    之第一級毒品海洛因二包、殘渣袋四只、注射針筒及剷管各
    二支等物品可資佐證。前開扣案毒品送請法務部調查局鑑驗
    之結果，均含有第一級毒品海洛因成分，有該局調科壹字第
    二二００一九五三八、000000000號鑑定通知書各
    一紙在卷可佐；至其餘物品經本院送請臺灣高雄醫學大學附
    設中和紀念醫院加以鑑定，均呈現第一級毒品海洛因陽性反
    應，亦有卷附該院檢驗報告八份（九四０六—七三三至七三
    六號、九四０七—二七八至二八一號）可佐，足徵被告之自
    白核與事實相符，堪予採信。另查，被告前因施用毒品案件
    ，經裁定送觀察、勒戒後，認無繼續施用毒品傾向，遂於九
    十二年六月十九日執行完畢而釋放，另由台灣高雄地方法院
    檢察署檢察官於同年月十八日以九十二年度毒偵緝字第三六
    三號為不起訴處分確定等情，有臺灣高等法院被告前案紀錄
    表及刑案資料查註紀錄表各一份附卷可參，足認被告確於前
    開觀察、勒戒執行完畢釋放後，五年內再犯毒品危害防制條
    例第十條第一項之施用第一級毒品罪。職是，本件事證明確
    ，被告犯行洵堪認定，自應依法論科。
三、查海洛因係毒品危害防制條例第二條第二項第一款所定之第
    一級毒品，依法不得持有、施用及販賣。核被告甲○○所為
    ，係違反毒品危害防制條例第十條第一項之施用第一級毒品
    罪。其施用第一級毒品海洛因前、後持有海洛因之低度行為
    ，應為施用之高度行為所吸收，均不另論罪。又被告先後多
    次施用第一級毒品海洛因，時間緊接，且犯罪基本構成要件
    相同，顯係基於概括犯意反覆為之，應依連續犯規定論以一
    罪，並依法加重其刑。爰審酌被告前因施用毒品案件，經觀
    察勒戒執行完畢後，竟再為本件施用毒品犯行，足見其惡習
    已深，且戒絕毒癮之意志不堅，未能體悟施用毒品對自己、
    家人造成之傷害及社會之負擔，自屬可議；惟念其於犯後態
    度良好，並能坦承犯行，及施用毒品本質上係屬戕害自身健
    康之行為，尚未直接危害他人，反社會性之程度應屬較低等
    一切情狀，量處如主文所示之刑，以資懲儆。此外，扣案如
    附表所示第一級毒品海洛因共二包俱係查獲之毒品，且該包
    裝袋與其內毒品業已無法析離；至其餘扣得之殘渣袋四只、
    注射針筒及剷管各二支等物品，亦與其內殘餘毒品同屬無法
    析離，應將之同視為第一級毒品無訛，從而不問屬於犯人與
    否，均應依毒品危害防制條例第十八條第一項前段規定沒收
    銷燬之。
四、另查，本件被告除起訴書所載犯罪事實外，就移送併辦部分
    即臺灣高雄地方法院檢察署九十四年度毒偵字第四六二九號
    、台灣台南地方法院檢察署九十四年度營毒偵字第二０七號
    及被告其餘施用第一級毒品海洛因之犯行，雖未據公訴人起
    訴，然核與前揭已起訴部分有連續犯之裁判上一罪關係，當
    為起訴效力所及，本院自應一併審理，附此敘明。
據上論斷，應依刑事訴訟法第二百七十三條之一第一項、第二百
九十九條第一項前段，毒品危害防制條例第十條第一項、第十八
條第一項前段，刑法第十一條、第五十六條，判決如主文。
中　　華　　民　　國　　94　　年　　9　　月　　 7 　　日
                  刑事第四庭  法  官 陳明呈
以上正本證明與原本無異。
如不服本判決，應於收受送達後10日內向本院提出上訴書狀。
中　　華　　民　　國　　94　　年　　9 　　月　　7 　　日
　　　　　　　　　　　        書記官 林明忠
附錄本判決論罪科刑之法條：
毒品危害防制條例第十條
施用第一級毒品者，處六月以上五年以下有期徒刑。
施用第二級毒品者，處三年以下有期徒刑。
附表：
┌───────┬───────────┬───────┬───────┐
│ 偵 查 案 號  │查扣物品種類、數量    │ 查 獲 時 間  │ 查 獲 地 點  │
├───────┼───────────┼───────┼───────┤
│台灣高雄地方法│第一級毒品海洛因壹包，│九十四年二月十│高雄市三民區建│
│院檢察署九十四│（驗後淨重零點壹貳公克│一日十一時三十│國二路二八三號│
│年度毒偵字第一│、空包裝重零點貳參公克│分許          │前            │
│八四０號      │）                    │              │              │
├───────┼───────────┼───────┼───────┤
│台灣台南地方法│殘留第一級毒品海洛因之│九十四年五月十│國道三號南下三│
│院檢察署九十四│分裝袋貳只、注射針筒及│六日二十一時許│一七公里處（台│
│年度營毒偵字第│藥剷（塑膠吸管）各壹支│              │南縣東山鄉）  │
│二０七號      │                      │              │              │
├───────┼───────────┼───────┼───────┤
│台灣高雄地方法│第一級毒品海洛因壹包（│九十四年五月二│高雄縣林園鄉仁│
│院檢察署九十四│驗後淨重零點壹參公克、│十七日九時許  │愛路一四一號前│
│年度毒偵字四六│空包裝重零點壹伍公克）│              │              │
│二九號        │、殘留第一級毒品海洛因│              │              │
│              │之夾鍊袋貳只、注射針筒│              │              │
│              │及塑膠剷管各壹支      │              │              │
└───────┴───────────┴───────┴───────┘
